# Abraão Andrade

# Cientista de Dados

Natal, RN +55 84 99854-0892

abraao@neuro.ufrn.br

www.linkedin.com/in/abraão-andrade-3632031b0/

abraaoportfolio.streamlit.app

#### Resumo -

Cientista de Dados com 2+ anos de experiência no desenvolvimento de soluções orientadas a dados tanto na Ciência quanto no Mercado. Graduando em Engenharia Biomédica na Universidade Federal do Rio Grande do Norte (UFRN) e formado em Ciências e Tecnologia pela mesma Instituição. Duas vezes consecutivas premiado Trabalho Destaque de Iniciação Científica pela UFRN.

### Experiência

Analista de Dados 2019 - Atual

Instituto do Cérebro (UFRN)

- Desenvolvimento de algoritmo para processamento de dados de experimento de rastreio de animais, a fim de avaliar potenciais comportamentos estereotipados, parte do propósito de desenvolver um modelo animal para estudo do Autismo.
  - o Prêmio de Trabalho Destaque de Iniciação Científica 2020
- Desenvolvimento de um pipeline integrador em Python para identificar possíveis sites de ligação de fatores de transcrição no genoma.
  - o Prêmio de Trabalho Destaque de Iniciação Científica 2022
  - Colaboração em publicação internacional com o departamento de Neurociência do Comportamento da Oregon Health & Science University.

#### Analista de Dados e RPA – Estagiário

Bacharelado, Engenharia Biomédica

2022 - Atual

2021 - Atual

05/2020

Supermercado Nordestão

• Desenvolvimento de algoritmos para automação de processos e análise de dados do varejo.

## Educação

# UFRN Bacharelado, Ciência & Tecnologia – Neurociências UFRN 2018 - 2021

# Licenças e Certificações

Estatística com Python

Alura, 80h	03,1010
<b>Data Science</b> Alura, 80h	06/2020
Machine Learning Alura, 70h	11/2020

SQL Intermediário 08/2022

HackerRank